【裁判字號】    92,交易,284
【裁判日期】    920930
【裁判案由】    公共危險等
【裁判全文】
臺灣高雄地方法院刑事判決                        九十二年度交易字第二八四號
    公  訴  人  臺灣高雄地方法院檢察署檢察官
    被      告  丙○○
右被告因公共危險等案件，經檢察官聲請以簡易判決處刑（九十二年度偵字第一○三
九二號），經本院訊問後，認不應以簡易判決處刑，改依通常程序審理，並判決如左
：
    主  文
丙○○服用酒類，不能安全駕駛動力交通工具而駕駛，處拘役拾日，如易科罰金，
以佰元折算壹日。
被訴過失傷害部分，公訴不受理。
    事  實
一、丙○○明知飲用酒類後不能安全駕駛動力交通，竟仍於民國九十二年五月三日二
    十二時許，與友人在高雄縣澄清湖附近之某處，飲用酒類已達不能安全駕駛動力
    交通工具之程度後，猶駕駛車牌號碼九四五七—ＦＢ號自小客車搭載沈順發，沿
    高雄縣鳥松鄉○○路由北向南行駛，嗣於同年月四日零時十分許，行經水管路與
    大同路之交岔路口時，因酒精之作用而精神狀況不佳、注意力無法集中，適有乙○○駕駛車牌號碼七Ｍ—二六一五號自小客車搭載甲○○，沿高雄縣鳥松鄉由東
    向西行駛，於行經上開路口時，遭丙○○所駕駛之上開自小客車自右側撞擊而上
    ，經警於同年五月四日零時二十六分許，對丙○○進行呼氣之酒精濃度測試，測
    得其呼氣酒精濃度已達每公升○‧四六毫克，始悉上情。
二、案經乙○○、甲○○訴請高雄縣政府警察局仁武分局移送偵辦。
    理  由
壹、有罪部分：
一、訊據被告丙○○對右揭酒後駕車並肇致車禍事故之事實，均坦承不諱，核與證人
    沈順發於警詢證述被告確有喝酒之情節，及告訴人乙○○、甲○○指訴車禍發生
    之情節，大致相符；此外，復有酒精濃度測試表、刑法第一百八十五條之三案件
    測試觀察紀錄表、高雄縣政府警察局舉發違反道路交通管理事件通知單、交通事
    故談話紀錄表、調查報告表、現場圖各一份，及照片十六幀等附卷可稽，足見被
    告確有飲用酒類後，駕車肇事之犯行；又按刑法第一百八十五條之三規定所謂「
    不能安全駕駛」，乃抽象危險犯，並不以發生具體危險為必要，對於呼氣酒精濃
    度已達每公升○．五五毫克（○．五五ＭＧ＼Ｌ）以上，肇事率為一般正常人之
    十倍，認為已達不能安全駕車之標準，此業經法務部八十八年五月十八日以法八
    八檢字第○○一六六九號函告週知，應為絕對不能安全駕駛動力交通工具。又按
    當人飲酒後，若以呼氣酒精濃度測試器測得之呼氣濃度達到每公升○．五毫克時
    ，反應較慢，感覺減低，將影響駕駛；達到每公升○．七五毫克時，思考與個性
    行為均會改變；達到每公升一．○毫克時，步態不穩，噁心嘔吐，精神混惑不清
    晰；達到每公升一．五毫克時，說話不清楚，感覺喪失，視力模糊；達到每公升
    二．○毫克時，體溫與血糖均降低，肌肉控制差，甚至會導致癲癇發作；達到每
    公升三．五毫克時，則已經神智不清，反射減低，甚至呼吸抑制，業據行政院國
    軍退除役官兵輔導委員會臺北榮民總醫院以民國八十八年八月五日（八八）北總
    內字第二六八六八號函示明確。查本件被告於車禍肇事後，經警測得其呼氣中酒
    精濃度為每公升○‧四六毫克，依前開說明，雖未達法務部所定「絕對不能安全
    駕駛動力交通工具」標準，然已屬輕到中度中毒症狀，將造成反應較慢、感覺減
    低、影響駕駛之狀況，參以被告係因駕駛自小客車撞及他車而肇事，及被告於本
    院亦自承因喝酒致精神狀況不佳等情，足證其於駕車之始及肇事當時均已因飲酒
    而達不能安全駕駛之情狀。綜上所述，本件事證明確，被告犯行，洵堪認定。
二、核被告丙○○所為，係犯刑法第一百八十五條之三之服用酒類不能安全駕駛動力
    交通工具而駕駛罪。爰審酌被告明知飲用酒後對於發生道路交通事故之機率，較
    未飲酒者為高，竟於飲酌酒類後，仍不知謹慎，駕駛具有高度危險性之自小客車
    ，無視於公眾生命財產安全，亦自陷於危險狀態之中，嚴重侵害道路交通往來之
    安全，並肇致車禍事故，惟念其並無前科紀錄，有臺灣高等法院被告全國前案紀
    錄表可憑，素行良好，且犯後坦承犯行等一切情狀，量處如主文所示之刑，並諭
    知易科罰金之折算標準，以資懲儆。
貳、不受理部分：
一、公訴意旨略以：被告丙○○明知飲酒類後不能安全駕駛動力交通，竟飲用酒類已
    達不能安全駕駛動力交通工具之程度後，猶駕駛車牌號碼九四五七—ＦＢ號自小
    客車，沿高雄縣鳥松鄉○○路由北向南行駛，嗣於同年月四日零時十分許，行經
    水管路與大同路之交岔路口時，本應注意並能注意附近人車動態，以避免危險之
    發生，竟疏未注意及此，適有乙○○駕駛車牌號碼七Ｍ—二六一五號自小客車搭
    載甲○○，沿高雄縣鳥松鄉由東向西行駛，於行經上開路口時，遭丙○○所駕駛
    之上開自小客車自右側撞擊而上，致乙○○受有前胸紅腫、左肩擦傷、右下腹擦
    傷、右肘擦傷等傷害，甲○○則受有左膝撕裂傷之傷害，因認被告涉犯刑法第二
    百八十四條第一項前段之過失傷害罪嫌等語。
二、按告訴乃論之罪，告訴人於第一審辯論終結前，得撤回其告訴；又告訴經撤回者
    ，法院應諭知不受理之判決，刑事訴訟法第二百三十八條第一項、第三百零三條
    第三款分別定有明文。
三、本件被告因過失傷害案件，經檢察官提起公訴，認被告係犯刑法第二百八十四條
    第一項前段之過失傷害罪，依同法第二百八十七條前段之規定，須告訴乃論。茲
    據告訴人甲○○、乙○○於第一審辯論終結前，已與被告達成和解，並以言詞向
    本院撤回告訴，而經載明筆錄在卷（本院九十二年八月二十七日之訊問筆錄），
    揆諸前開說明，就被告涉犯過失傷害罪部分，爰不經言詞辯論，逕為諭知不受理
    之判決。
據上論斷，應依刑事訴訟法第二百九十九條第一項、第三百零三條第三款、第三百零
七條，刑法第一百八十五條之三、第四十一條第一項，罰金罰鍰提高標準條例第二條
規定，判決如主文。
中      華      民      國    九十二    年      九      月     三十     日
              臺灣高雄地方法院交通法庭
                                      審判長法  官  莊崑山
                                            法  官  林靜梅
                                            法  官  曾鴻文
右正本證明與原本無異。
如不服本判決，應於判決送達後十日內，向本院提出上訴狀。
右正本證明與原本無異。
如不服本判決，應於判決送達後十日內，向本院提出上訴狀。
                                            書記官    王高山
中    華    民    國      九十二      年      十      月      一      日


司法院資訊處製作；財團法人民間司法改革基金會備份。
